it: Articoli per animali > Animali domestici - Articoli > Articoli per toelettatura animali domestici > Forbici e tosatrici per animali domestici: Affilatrici per lame; Lame per tagliacapelli; Clipper; Cesoie e forbici; Trimmer
el: Ζώα και προμήθειες για κατοικίδια ζώα > Προμήθειες για κατοικίδια ζώα > Προμήθειες περιποίησης κατοικίδιων ζώων > Κουρευτικές μηχανές & ψαλίδια για τρίχωμα κατοικίδιων ζώων: Ακονιστήρια λεπίδων; Λεπίδες για κουρευτικές μηχανές; Κουρευτικές μηχανές; Ψαλίδια και κουρευτικά εργαλεία; Ψαλίδια ή μηχανές για λεπτομέρειες κουρέματος
es: Productos para mascotas y animales > Productos para mascotas > Productos de higiene para mascotas > Cortapelos para mascotas: Afiladores de cuchillas; Hojas cortaúñas; Tijeras para mascotas; Tijeras y cizallas; Recortadoras
pt-BR: Animais e produtos para animais de estimação > Suprimentos para animais de estimação > Produtos de beleza para animais de estimação > Tosadores e aparadores para animais de estimação: Afiadores de lâmina; Lâminas de tosquiadeira; Tosquiadeiras; Tesouras curtas e compridas; Aparador
lt-LT: Gyvūnai ir prekės naminiams gyvūnams > Prekės naminiams gyvūnams > Naminių gyvūnų kailio priežiūros reikmenys > Naminių gyvūnų plaukų kirpimo ir pešimo mašinėlės: Ašmenų galandikliai; Plaukų kirpimo mašinėlių peiliukai; Plaukų kirpimo mašinėlės; Žirklės; Pešimo mašinėlės
ro-RO: Animale și articole pentru animale de companie > Articole pentru animale de companie > Articole pentru toaleta animalelor de companie > Mașini de tuns și tăiat ghearele pentru animale de companie: Ascuțitori pentru lame; Lame de tuns; Mașini de tuns; Foarfeci de tuns și foarfeci; Mașini de scurtat
nb: Produkter til dyr og husdyr > Husdyrprodukter > Utstyr for husdyrpleie > Hårklippere og -trimmere for husdyr: Knivslipere; Klippeblader; Klippere; Sakser; Trimmere
fi: Eläinten ja lemmikkieläinten tarvikkeet > Lemmikkieläinten tarvikkeet > Lemmikin trimmaustarvikkeet > Lemmikin trimmauskoneet: Terän teroittimet; Kynsisaksien terät; Kynsisakset; Keritsimet ja sakset; Trimmerit
ko: 동물/반려동물 용품 > 반려동물 용품 > 반려동물 미용 용품 > 반려동물 이발기: 칼날 연마기; 클리퍼 날; 클리퍼; 가위; 트리머
de: Tiere & Tierbedarf > Haustierbedarf > Haustierpflegeartikel > Tierhaarschneider: Klingenschärfer; Haarschneidemaschinen-Klingen; Haarschneidemaschinen; Scheren; Trimmer
zh-TW: 動物/寵物補給品 > 寵物用品 > 寵物梳理用品 > 寵物剪毛器: 磨剪刀器; 剃刀刀片; 剃毛器; 修剪工具; 修剪用品
sk-SK: Potreby pre zvieratá a domácich miláčikov > Potreby pre domácich miláčikov > Produkty starostlivosti o domácich miláčikov > Strihacie strojčeky a zastrihávače chlpov pre domácich miláčikov: Brúsky na čepele; Strihacie hlavice; Strihacie strojčeky; Nožnice; Zastrihávače
fr: Animaux et articles pour animaux de compagnie > Articles pour animaux de compagnie > Matériel de toilettage pour animaux de compagnie > Tondeuses pour animaux de compagnie: Affûteurs de lames; Lames de tondeuse; Cisailles; Cisailles et ciseaux; Tondeuses
da: Dyr og tilbehør til kæledyr > Tilbehør til kæledyr > Pelsplejning til kæledyr > Hårtrimmere til kæledyr: Bladskærpere; Klippeknive; Klippemaskiner; Sakse; Trimmere
bg-BG: Артикули за животни и домашни любимци > Артикули за домашни любимци > Консумативи за подстригване на домашни любимци > Машинки за подстригване и тримери за домашни любимци: Точила за остриета; Ножчета за подстригване; Машинки за подстригване; Ножици за подстригване; Тримери
vi: Đồ dùng cho động vật & thú cưng > Đồ dùng cho thú cưng > Sản phẩm chăm sóc thú cưng > Dụng cụ cắt tỉa lông cho thú cưng: Dụng cụ mài lưỡi; Lưỡi tông đơ; Tông đơ; Kéo và dụng cụ cắt; Máy xén
ru: Животные и товары для питомцев > Товары для домашних животных > Товары для ухода за домашними животными > Триммеры, ножницы и машинки для стрижки домашних животных: Инструменты для заточки ножей; Ножи для машинок для стрижки; Машинки для стрижки; Прямые и филировочные ножницы; Триммеры
hr-HR: Životinje i potrepštine za kućne ljubimce > Potrepštine za kućne ljubimce > Pribor za njegu kućnih ljubimaca > Mašinice i trimeri za kućne ljubimce: Oštrila za britvice; Oštrice za mašinice; Mašinice; Škare i škarice; Trimeri
th: อุปกรณ์สำหรับสัตว์และสัตว์เลี้ยง > อุปกรณ์สัตว์เลี้ยง > อุปกรณ์เสริมสวยสัตว์เลี้ยง > ที่ตัดขนสัตว์เลี้ยง: ที่ลับใบมีด; ใบมีดปัตตาเลี่ยน; ปัตตาเลี่ยน; กรรไกรตัดและตัดแต่ง; ทริมเมอร์
cs: Chovatelství > Potřeby pro domácí zvířata > Potřeby pro péči o vzhled domácích zvířat > Zastřihovače a trimovače pro domácí zvířata: Ostřiče čepelí; Čepele stříhacích strojků; Stříhací strojky; Nůžky na srst; Zastřihovače
zh-CN: 动物/宠物用品 > 宠物用品 > 宠物美容用品 > 宠物理毛器/剪毛器: 磨刀机; 理毛器刀片; 理毛器; 剪毛器和剪刀; 剪毛器
pt-PT: Artigos para animais e animais estimação > Artigos para animais > Artigos de tosquia para animais de estimação > Aparadores e molas para animais de estimação: Afiadores de lâminas; Lâminas para máquinas de tosquia; Máquinas de tosquia; Tesouras grandes; Aparadores para animais
en: Animals & Pet Supplies > Pet Supplies > Pet Grooming Supplies > Pet Hair Clippers & Trimmers: Blade Sharpeners; Clipper Blades; Clippers; Shears & Scissors; Trimmers
sv: Djur och tillbehör till husdjur > Tillbehör till husdjur > Pälsvårdstillbehör för husdjur > Trimmers för husdjur: Bladslipare; Saxblad; Klippare; Rakmaskiner och saxar; Trimmers
nl: Dieren > Benodigdheden voor huisdieren > Vachtverzorgingsproducten voor huisdieren > Knippers en tondeuses voor huisdieren: Bladenslijpers; Tondeusemessen; Tondeuses; Scharen voor huisdieren; Knippers
pl: Zwierzęta i artykuły dla zwierząt > Artykuły dla zwierząt > Artykuły groomerskie dla zwierząt > Trymery dla zwierząt: Ostrzałki do ostrzy; Ostrza maszynki do strzyżenia; Maszynki do strzyżenia; Nożyce i nożyczki; Trymery
tr: Hayvanlar ve Evcil Hayvan Ürünleri > Evcil Hayvan Ürünleri > Evcil Hayvan Tımarlama Ürünleri > Evcil Hayvan Saç Kesme Makineleri: Tıraş Bıçağı Bileyicileri; Makine Bıçakları; Kesme Makineleri; Makaslar; Düzelticiler
sl-SI: Živali in pripomočki za hišne ljubljenčke > Pripomočki za hišne ljubljenčke > Pripomočki za nego hišnih ljubljenčkov > Strižniki in prirezovalniki za dlako hišnih ljubljenčkov: Brusilniki za rezila; Rezila za strižnike; Strižniki; Velike škarje in škarje; Prirezovalniki
ja: ペット・ペット用品 > ペット用品 > ペット用グルーミング用品 > ペット用バリカン・トリミング用品: 研ぎ器; バリカンの刃; バリカン; 大ハサミ・ハサミ; トリマー
hu: Állatok és kisállatkellékek > Háziállat-kellékek > Háziállatápolási kellékek > Háziállatszőr-nyírók és -trimmerek: Pengeélezők; Nyírópengék; Nyírók; Ollók; Trimmerek